臺灣臺北地方法院民事裁定　　　　　　　93年度訴字第5047號
原　　　告　人冠企業有限公司
法定代理人　甲○○
被　　　告　乙○○
上列當事人間侵權行為損害賠償事件，由刑事庭移送前來，本院
裁定如下：
    主  文
原告之訴及其假執行之聲請均駁回。
訴訟費用由原告負擔。
    理  由
一、按得於刑事訴訟程序附帶提起民事訴訟者，以被告犯罪行為
    之被害人，且其所受損害，係因被告犯罪而直接發生者為限
    ，此觀之刑事訴訟法第487條第1項之規定即明。又刑事庭移
    訴訟法，至移送前之訴訟行為是否合法，仍應依刑事訴訟法
    決定之；因犯罪而受損害之人，於刑事訴訟程序固得附帶提
    起民事訴訟，對於被告請求回復其損害，但其請求回復之損
    害，以被訴犯罪事實所生之損害為限，否則縱令得依其他事
    由，提起民事訴訟，亦不得於刑事訴訟程序附帶為此請求（
    最高法院52年臺上字第3055號、60年臺上字第633號判例意
    旨參照）。
二、本件被告被訴犯罪事實，係其任職原告公司期間，擔任影印
    機技術維修人員，並負責代理公司對外簽約及影印機設備之
    司（以下稱漢華公司）招攬影印機客戶，並以漢華公司名義
    ，分別與慶豐人壽慶達通訊處等廠商簽訂影印機保養及維修
    合約，收取每份合約新臺幣（下同）500元至1,000元不等報
    酬，嗣並成立鑫濬企業有限公司（以下稱鑫濬公司），對外
    宣稱原告公司已將業務移交其經營，而以鑫濬公司名義與原
    告公司原客戶瑋成有限公司及信修鐵工廠股份有限公司簽訂
    影印機保養及維修合約，而涉有背信罪，有本院92年度易字
    第12 55號刑事案卷可稽。原告主張其自民國88年1月至90年
    9 月間支付被告薪資1,033,034元、為被告負擔勞健保金額
    計98,12 3元等情，即便屬實，均係原告本於僱傭契約履行
    之義務，難認係因被告犯背信罪所生損害。至原告信譽及其
    法定代理人人格權是否受到侵害，並未包括在該刑事案件之
    被訴犯罪事實內，是原告主張其信譽損失50萬元、公司負責
    人精神損失10萬元等，均非被告被訴刑事犯罪事實所生之損
    害。另原告主張被告侵占公司款項54,069元部分，前已經檢
    察官偵查終結，諭知不另為不起訴處分，有臺灣臺北地方法
    院91年度偵字第3053號起訴書附於前開刑事案卷可稽，自亦
    非被告被訴犯罪事實所生之損害。從而，原告於前開刑事訴
    訟程序附帶請求被告賠償薪資1,033,034元、勞健保金額
    98,123元、公司信譽損失50萬元、公司負責人精神損失10萬
    元、侵占公司款項54,069元，合計1,785,226元，及自訴狀
    繕本送達翌日即92年8月12日起至清償日止，按年息5％計算
    之利息，即不合法，應併其假執行之聲請，予以駁回。
三、依民事訴訟法第249條第1項第6款、第95條、第78條，裁定
    如主文。
中　　華　　民　　國　　94　　年　　3 　　月　　18　　日
                  民事第一庭    法　官　詹文馨
以上正本係照原本作成
如不服本裁定應於送達後10日內向本院提出抗告狀，並繳納抗告
費新臺幣1,000元
中　　華　　民　　國　　94　　年　　3　　月　　18　　日
                       　　　　 書記官　林玲華
